最　高　行　政　法　院　裁　定
　　　　　　　　　　　　　　　　　　 96年度裁字第03171號
上　訴　人　富弦企業有限公司
代　表　人　甲○○
被 上訴 人　財政部臺北市國稅局
代　表　人　凌忠嫄
上列當事人間因營利事業所得稅事件，上訴人對於中華民國95年
9月28日臺北高等行政法院95年度訴字第119號判決，提起上訴，
本院裁定如下：
　　主  文
上訴駁回。
上訴審訴訟費用由上訴人負擔。
　　理  由
一、按行政訴訟法第243條第1項規定，判決不適用法規或適用不
    當者，為違背法令。是當事人以高等行政法院判決有不適用
    法規或適用法規不當為上訴最高行政法院之理由時，其上訴
    狀或理由書應有具體之指摘，並揭示該法規之條項或其內容
    。若係成文法以外之法則，應揭示該法則之意旨。倘為司法
    院解釋、或本院之判例，則應揭示該判解之字號或其內容。
    如以行政訴訟法第243條第2項所列各款情形為理由時，其上
    訴狀或理由書，應揭示合於該條項各款之事實，如未依此項
    方法表明者，即難認為已對高等行政法院判決之違背法令有
    具體之指摘，其上訴自難認為合法。
二、上訴意旨略謂：上訴人雖漏報營業收入新臺幣（下同）1,84
    4,881元，但實際支出成本已於民國91年度營利事業所得稅
    結算時申報，而所得額之認定竟從64,873元擴大至1,744,18
    2元，相差160餘萬元，違反比例原則。又被上訴人謂其多次
    函請上訴人提供帳證資料，然上訴人僅在復查時94年6月6日
    接獲提出帳證資料通知，因上訴人營業地址搬遷，以致未能
    及時提出，上訴人再度表明願提出帳證供核云云，求為廢棄
    原判決。
三、本件原判決認被上訴人以上訴人91年度營利事業所得稅結算
    申報，漏報其營利收入1,844,881元，乃依據營利事業所得
    稅結算申報書面審核案件抽查辦法第3條規定通知上訴人提
    示帳簿憑證供核，上訴人於94年10月14日出具承諾書承認在
    案，但未提出相關帳簿憑證，此有承諾書及電腦課稅資料歸
    戶清單附卷可稽，被上訴人乃依同業利潤標準（行業代號：
    5254-11）核定上訴人營業收入淨額為21,778,892元、全年
    所得額為1,744,182元，併課上訴人91年營利事業所得稅，
    認原處分及訴願決定均無不合，並均予以維持，而駁回上訴
    人在原審之訴。經核原判決認事用法，俱無不合。上訴人前
    揭上訴意旨所爭執之事項，係就原審取捨證據、認定事實之
    職權行使，指摘其為不當，而究竟原判決有何違背法令、不
    適用法規或適用不當之情事，卻未見上訴意旨為具體之指明
    ，依首開規定及說明，其上訴為不合法，應予駁回。
四、據上論結，本件上訴為不合法，依行政訴訟法第249條第1項
    前段、第104條、民事訴訟法第95條、第78條，裁定如主文
    。
中　　華　　民　　國　　96　　年　　11　　月　　29　　日
                    最高行政法院第二庭
                        審判長法官　鄭　淑　貞
                              法官　黃　合　文
                              法官　吳　明　鴻
                              法官　鄭　小　康
                              法官　帥　嘉　寶
以  上  正  本  證  明  與  原  本  無  異
中　　華　　民　　國　　96　　年　　12　　月　　3　　 日
　　　　　　　　　　　　　　　書記官　蘇　金　全
